臺灣桃園地方法院刑事判決　　　　　110年度審原訴緝字第4號
公　訴　人　臺灣桃園地方檢察署檢察官
被　　　告　簡柏佑




指定辯護人　公設辯護人彭詩雯
上列被告因傷害等案件，經檢察官提起公訴（109 年度少連偵字
第102 號），被告於本院準備程序進行中，就被訴事實為有罪之
陳述，經本院告知簡式審判程序意旨，並聽取當事人之意見後，
本院合議庭裁定由受命法官獨任依簡式審判程序審理，判決如下
：
    主  文
簡柏佑共同犯傷害罪，處拘役伍拾日，如易科罰金，以新臺幣壹
仟元折算壹日。
    事  實
一、緣少年范○楷（民國93年1 月生，真實姓名與年籍詳卷，所
    涉殺人未遂、傷害、剝奪行動自由非行，經本院少年法庭裁
    定保護管束）與少年李○峰（95年12月生，真實姓名與年籍
    詳卷）前有嫌隙，少年范○楷竟與簡柏佑、范志祥、王振宇
    、楊明翰、陳翊祥（范志祥、王振宇、楊明翰及陳翊祥部分
    業由本院判決在案）、鄒立萱（已歿，所涉殺人未遂、傷害
    、剝奪行動自由之犯行，另經臺灣桃園地方檢察署檢察官為
    不起訴處分）及少年吳○晨（91年5 月生，真實姓名與年籍
    詳卷，所涉殺人未遂、傷害、剝奪行動自由非行，經本院少
    年法庭裁定保護管束）、少年羅○偉（94年8 月生，真實姓
    名與年籍詳卷，所涉殺人未遂、傷害、剝奪行動自由非行，
    經本院少年法庭裁定保護管束）及鄒立萱所找來之真實姓名
    、年籍不詳之成年男子數人，共同基於傷害之犯意聯絡，先
    由王振宇於109 年2 月15日晚間11時許，與李○峰相約在桃
    園市平鎮區龍南路244 巷底河堤旁健康步道見面，嗣由范志
    祥駕駛車牌號碼0000-00 號自用小客車，搭載鄒立萱、簡柏
    佑、王振宇等人，由不詳之人駕駛陳鈺萱（所涉殺人未遂、
    傷害、剝奪行動自由之犯行，另為不起訴處分）所有之車牌
    號碼00-0 000號自用小客車搭載不詳之人，由吳○晨駕駛車
    牌號碼00-0000 號自用小客車，搭載范○楷、江○宣、羅○
    偉等人，由楊明翰駕駛車牌號碼000-0000號自用小客車搭載
    陳翊祥，共同於109 年2 月16日凌晨0 時10分許，前往上開
    地點後，范志祥即持球棒毆打李○峰之右小腿，鄒立萱則以
    腳踹李○峰，王振宇並徒手拉扯李○峰及徒手毆打李○峰巴
    掌，吳○晨則徒手以拳頭捶擊李○峰，鄒立萱之不詳友人並
    徒手毆打李○峰之頭部，范○楷則徒手毆打李○峰，另楊明
    翰本欲持刀下車攻擊李○峰，後因簡柏佑、王振宇、陳翊祥
    等人以李○峰僅係國中生為由制止楊明翰，楊明翰遂駕駛前
    揭車牌號碼000-0000號自用小客車搭載陳翊祥先行離去。嗣
    因范○楷表示上開地點太醒目，怕附近居民報警，而起意將
    李○峰帶至桃園市龍潭區山區某處，范志祥、簡柏佑、王振
    宇、鄒立萱及少年范○楷、吳○晨、羅○偉與鄒立萱所找來
    之不詳友人，遂接續基於傷害、剝奪他人行動自由之犯意聯
    絡，由范○楷、吳○晨強行將李○峰強拉進前開車牌號碼
    00-0000 號自用小客車，以此強暴之方式，剝奪李○峰之行
    動自由，並由范志祥、某不詳之人及吳○晨分別駕駛車牌號
    碼0000-00 號、車牌號碼00-0000 號、車牌號碼00-0000 號
    之自用小客車，將李○峰帶往桃園市龍潭區之乳姑山某處，
    由鄒立萱、范○楷等人徒手毆打李○峰，致李○峰受有右側
    眼眶上撕裂傷約1 公分、頭部外傷、背部多處擦傷、背部多
    處挫傷、右側手肘擦傷及左側手肘擦傷等傷害。
二、案經李○峰、李○峰之母李○美訴由桃園市政府警察局平鎮
    分局移送臺灣桃園地方檢察署檢察官偵查起訴。
    理  由
一、本件被告簡柏佑所為係犯死刑、無期徒刑、最輕本刑為3 年
    以上有期徒刑以外之罪，其於準備程序中就被訴事實為有罪
    之陳述，經本院告知簡式審判程序之旨，並聽取公訴人、被
    告及辯護人之意見後，本院認為適宜進行簡式審判程序，依
    刑事訴訟法第273 條之1 第1 項規定，裁定進行審判程序，
    合先敘明。
二、上揭犯罪事實業據被告於本院準備程序及審理時坦承不諱，
    並經告訴人李○峰、李○峰之母李○美於警詢、偵查、本院
    準備程序及審理時指訴明確，復經證人賴○恩、鄒立萱於警
    詢中、證人陳鈺萱於警詢及偵訊中證述明確，並有現場監視
    器影像1 份及刑案現場照片（含監視器截圖）36張、天成醫
    療社團法人天晟醫院診斷證明書1 紙、告訴人李○峰受傷照
    片11張等在卷可稽，被告犯行堪以認定，自應依法論科。
三、論罪科刑
（一）按兒童及少年福利與權益保障法第112 條第1 項規定成年
      人故意對兒童及少年犯罪者，加重其刑至二分之一，係對
      被害人為兒童、少年之特殊要件予以加重處罰，乃就犯罪
      類型變更之個別犯罪行為予以加重，係屬刑法分則加重之
      性質，非僅單純之刑度加重，即其構成要件亦與常態犯罪
      之罪型不同，為一獨立之犯罪構成要件（最高法院72年臺
      上第6785號判例、92年第1 次刑事庭會議決議、99年度臺
      上字第1128號判決要旨參照）。查本件案發時被害人係未
      滿18歲之少年等情，有個人戶籍資料查詢結果在卷可查，
      然被告於行為時為年滿18歲未滿20歲之未成年人，自無依
      兒童及少年福利與權益保障法第112 條第1 項規定加重其
      刑之餘地。是核被告所為，係犯刑法第302 條第1 項剝奪
      行動自由及同法第277 條第1 項傷害等罪。
（二）又被告與共同被告范志祥、王振宇、楊明翰、陳翊祥與同
      案被告鄒立萱及少年范○楷、吳○晨、羅○偉等人，以及
      真實姓名、年籍不詳之成年男子數人間，均在場參與實施
      上開犯行，渠等間有犯意聯絡及行為分擔，應論以共同正
      犯。
（三）被告所為傷害犯行，係基於同一傷害告訴人李○峰之犯意
      ，依一般社會健全觀念，難以強行分離，顯係基於單一犯
      意接續所為，應論以接續犯之一罪。又被告上開所為，具
      行為局部重疊性，係以一行為觸犯上開罪名，為想像競合
      犯，應依刑法第55條規定，從一重之傷害罪處斷。
（四）爰審酌被告僅因細故，竟不思循以理性之方式以資解決，
      率爾非法剝奪被害人之行動自由，復傷害被害人，恣意侵
      害對方之身體健康，顯見其自制能力不佳，所為殊值非難
      ；並斟酌告訴人所受之傷勢、被告未與告訴人達成和解並
      賠償損失之犯後態度，暨被告於本院審理時自陳高中肄業
      之智識程度、從事物流業、月薪新臺幣3 萬2 千元等一切
      情狀，量處如主文所示之刑，並諭知如易科罰金之折算標
      準。
四、至未扣案之球棒一枝，雖為同案被告范志祥持以毆打告訴人
    所用之物，業據本院認定如前，然因並未扣案，且卷內亦無
    其他證據可資證明該球棒現尚存在，審酌該球棒既非屬違禁
    物，為免執行困難，爰不予宣告沒收。
據上論斷，應依刑事訴訟法第273 條之1 第1 項、第299 條第1
項前段、第310 條之2 、第454 條（本案採判決精簡原則，僅引
述程序法條），判決如主文。
本案經檢察官林岷奭提起公訴，檢察官林欣怡到庭執行職務。
中    華    民    國   110    年    11    月    23    日
                  刑事審查庭  法  官  劉美香
以上正本證明與原本無異。
如不服本判決應於收受判決後20日內向本院提出上訴書狀，並應
敘述具體理由。其未敘述上訴理由者，應於上訴期間屆滿後20日
內向本院補提理由書(均須按他造當事人之人數附繕本)「切勿逕
送上級法院」。
                              書記官  張怡婷
中    華    民    國   110    年    11    月    24    日
附錄論罪科刑法條
中華民國刑法第302條
私行拘禁或以其他非法方法，剝奪人之行動自由者，處 5 年以
下有期徒刑、拘役或 9 千元以下罰金。
因而致人於死者，處無期徒刑或 7 年以上有期徒刑；致重傷者
，處 3 年以上 10 年以下有期徒刑。
第 1 項之未遂犯罰之。
　
中華民國刑法第277條
傷害人之身體或健康者，處 5 年以下有期徒刑、拘役或 50 萬
元以下罰金。
犯前項之罪，因而致人於死者，處無期徒刑或 7 年以上有期徒
刑；致重傷者，處 3 年以上 10 年以下有期徒刑。